臺灣花蓮地方法院刑事判決　　　　　　　 99年度易字第632號
公　訴　人　臺灣花蓮地方法院檢察署檢察官
被　　　告　唐鵬飛
上列被告因傷害等案件，經檢察官提起公訴（99年度偵字第4561
號），本院判決如下：
    主  文
唐鵬飛犯傷害罪，處拘役肆拾伍日，如易科罰金，以新臺幣壹仟
元折算壹日。
被訴犯恐嚇危害安全罪部分，無罪。
    事  實
一、唐鵬飛於民國99年8月23日13 時許，與蔡金水在花蓮縣新城
    鄉○○村○○街10巷23號後方之萬善祠前，因故爭執而起衝
    突。唐鵬飛竟基於傷害之犯意，隨手拾現場之木板毆打蔡金
    水之頭部、左胸及左背等部位，致蔡金水受有左側頭皮挫傷
    併淺層撕裂傷、疑似腦震盪等傷害。
二、案經蔡金水訴由花蓮縣警察局新城分局報告臺灣花蓮地方法
    院檢察署檢察官偵查起訴。
    理  由
壹、有罪部分：
一、上開犯罪事實，業據被告唐鵬飛於警詢、偵查中及本院審理
    時均坦承不諱，核與證人蔡金水於警詢、偵查中及證人陳秋
    貴於警詢及本院審理時所證述之情節大致相符。此外，復有
    現場照片8 張、刑案現場測繪圖、國軍花蓮總醫院附設民眾
    診療服務處診斷證明書、財團法人臺灣基督教門諾會醫院診
    斷證明書、中華電信資料查詢各1 份分別在卷可稽。被告自
    白，核與事實相符，自應依法論科。
二、核被告所為，係犯刑法第277條第1項之傷害罪。爰審酌被告
    已有前科，素行非佳，僅因細故與告訴人發生爭執，不思循
    正當途徑解決，竟動手毆打告訴人，致告訴人因此受傷，犯
    罪之手段、動機、目的、所生之危害，及犯罪後尚知坦承犯
    行等一切情狀，量處如主文所示之刑，並諭知易科罰金之折
    算標準。至被告持以毆打告訴人之木板並非被告所有，爰不
    諭知沒收，併此敘明。
貳、無罪部分：
一、公訴意旨略以：被告於99年8月23日13 時許，在花蓮縣新城
    鄉○○村○○街10巷23號後方之萬善祠前，基於恐嚇之犯意
    ，以「1天找1人打你，一定要把你逼走（指離開七星潭）、
    如果逼你不走，你會吃子彈」等言語恐嚇蔡金水，致蔡金水
    心生畏懼，足生危害於其安全，因認被告涉犯刑法第305 條
    之恐嚇危害安全罪嫌等語。
二、按犯罪事實應依證據認定之，無證據不得認定犯罪事實，刑
    事訴訟法第154條第2項定有明文。次按認定犯罪事實所憑之
    證據，雖不以直接證據為限，間接證據亦包括在內；然而無
    論直接或間接證據，其為訴訟上之證明，須於通常一般之人
    均不致有所懷疑，而得確信其為真實之程度者，始得據為有
    罪之認定，倘其證明尚未達到此一程度，而有合理之懷疑存
    在時，事實審法院復已就其心證上理由予以闡述，敘明其如
    何無從為有罪之確信，因而為無罪之判決，尚不得任意指為
    違法；又認定不利於被告之事實，須依積極證據，苟積極證
    據不足為不利於被告事實之認定時，即應為有利於被告之認
    定，更不必有何有利之證據（最高法院76年台上字第4986號
    、30年上字第816 號判例參照）。又告訴人之告訴，係以使
    被告受刑事訴追為目的，是其陳述是否與事實相符，仍應調
    查其他證據以資審查，若被害人之陳述並無瑕疵，就其他方
    面調查又與事實相符，固足採為科刑之基礎，倘其陳述尚有
    瑕疵，則在未究明事實真象前，遽採為論罪科刑之根據，即
    難認為適法（最高法院52年度台上字第1300號及61年度台上
    字第3099號判例參照）。
三、公訴意旨認被告涉犯上揭罪嫌，無非以：證人即告訴人蔡金
    水、證人陳秋貴之證述、現場照片、刑案現場測繪圖、國軍
    花蓮總醫院附設民眾診療服務處診斷證明書等證據，為主要
    證據。訊據被告固坦承確有前往上開萬善祠前與告訴人發生
    爭執，惟堅詞否認有何恐嚇犯行。經查：證人陳秋貴於本院
    審理時到庭證稱：99年8月23日下午1時許，伊有有去萬善祠
    拜拜並看見被告與告訴人在廟門口對談，但伊年紀大了，所
    以聽不太清楚伊在說什麼，伊有告訴他們，不要吵架，有什
    麼事好好講，後來伊到廟外面來拜的時候，就看到他們兩人
    有流血。伊因為在廟裡拜拜，所以沒有聽見被告有說要再打
    告訴人或要把告訴人逼走的話等語。而本案被告與告訴人二
    人，由前開證人陳秋貴之證述及被告甚而動手毆打告訴人可
    知，二人確實於前揭時、地發生激烈爭執，固堪認定，惟被
    告究有無語出恐嚇告訴人，除告訴人之指訴外，卷內並無其
    他積極之證據可堪佐證，是依前揭說明，及本罪疑唯輕之法
    則，尚難僅憑告訴人片面之指訴，即認被告有檢察官所指恐
    嚇犯行，自應為被告有利之認定，而為無罪之諭知。
據上論斷，應依刑事訴訟法第299條第1項前段、第301條第1項前
段，刑法第277條第1項、第41條第1項前段，刑法施行法第1條之
1，判決如主文。
本案經檢察官陳玫琪到庭執行職務。
中    華    民    國   100    年    3     月    4     日
                  刑事第一庭    法  官  林恒祺
以上正本證明與原本無異。
如不服本判決應於收受送達後10日內向本院提出上訴書狀，並應
敘述具體理由。其未敘述上訴理由者，應於上訴期間屆滿後20日
內向本院補提理由書(均須按他造當事人之人數附繕本)「切勿逕
送上級法院」。告訴人或被害人如對於本判決不服者，應具備理
由請求檢察官上訴，其上訴期間之計算係以檢察官收受判決正本
之日期為準。
中    華    民    國   100    年    3     月    4     日
                                書記官
附錄本案論罪科刑法條：
中華民國刑法第277條
傷害人之身體或健康者，處3年以下有期徒刑、拘役或1千元以下
罰金。
犯前項之罪因而致人於死者，處無期徒刑或7 年以上有期徒刑；
致重傷者，處3年以上10年以下有期徒刑。